Linda Inês Vicente dos Santos

A Petrópolis, RJ

in linkedin.com/in/lindainesvicente

github.com/lindainesv

☑ lindainesvicente@outlook.com☑ 24988421324 | 2422800318☑ wa.me/5524988421324

Formada em Psicologia pela UCP, atualmente estou em transição de carreira para a área de Análise e Desenvolvimento de Sistemas. Desde os 15 anos sou apaixonada pela tecnologia e em 2021 comecei a estudar programação de forma autodidata e em outubro de 2023 concluo o curso de Desenvolvimento de Softwares na Trybe, lá onde realizei diversos projetos práticos individuais e em grupo e ainda tive a oportunidade de mergulhar em diversos conceitos, técnicas e suas tecnologias. Estou em busca constante em me aprofundar nessa área para gerar valores e causar impactos positivos. Sou aberta ao novo, gosto de trabalhar de forma coletiva, tenho como valor a colaboração e a construção de conexões genuínas. Sou organizada, detalhista, e me preocupo em produzir trabalhos de qualidade e não meço esforços para que o resultado seja o melhor possível.

Projetos

Casa de Cambio - Aplicação que busca a conversão da taxa de uma moeda para diversas outras, com integração a uma API e com tratamento de erros.

Jogo da Forca - Aplicação interativa em que o usuário tenta adivinhar quais letras estão presentes na palavra, se a letra sugerida está na palavra, ela é preenchida nos locais corretos, se a letra não está na palavra, um segmento é desenhado em um enforcado.

One for All - Nesse projeto recebi planilhas não normalizadas que foram normalizadas por mim e populadas em um banco de dados para que eu pudesse executar queries com o intuito de encontrar as informações solicitadas.

Habilidades Técnicas

Linguagens: JavaScript, TypeScript, Java, SQL Ferramentas e plataformas: Docker, AWS, Trello, Figma, Node.js

Frameworks e bibliotecas: React, Redux, RTL Outros: Programação Orientada a Objetos, SOLID

Experiências

Freelancer

Cuidador ago 2017 - atualmente

• Promover a saúde e bem-estar, cuidar da alimentação e higiene a pessoas com limitações e/ou dependência física, administrar medicamentos pré-estabelecidos em horário combinado. Principais habilidades aplicadas são a inteligência emocional, organização e a comunicação.

CIEE

Estágio - Atendente e Auxiliar Administrativo

dez 2018 - dez 2019

 Realizar e receber ligações, verificar e-mails e notificações, digitalizar documentos, administrar e organizar aquivos físicos, planilhas e cadastros de pessoas no sistema, prestar acolhimento e orientações. Principais habilidades desenvolvidas foram a atenção, comunicação, organização, inteligência emocional e a autoliderança

Formação

Desenvolvimento Web

Trybe out 2022 - out 2023

Bacharelado em Psicologia

Universidade Católica de Petrópolis

jan 2015 - dez 2019

Cursos e Certificações

Fundamentos de AWS, Escola da Nuvem – 2023

Node.js, Coodesh - 2023

Front End, Trybe – 2023

Fundamentos do Desenvolvimento Web – Trybe 2023

Formação Front End F2T2, ONE e Alura – 2022

JS na web: CRUD com JavaScript assíncrono, ONE e Alura-2022 Interfaces e Herança em Orientação a Objetos, ONE e Alura-2022

Curso de UX: User Experience, Refuturiza 2021